【裁判字號】    89,交訴,41
【裁判日期】    890728
【裁判案由】    業務過失致死
【裁判全文】
臺灣嘉義地方法院刑事判決                          八十九年度交訴字第四一號
    公  訴  人  臺灣嘉義地方法院檢察署檢察官
    被      告  甲○○
右列被告因業務過失致死案件，經檢察官提起公訴（八十九年度偵字第二四一八號）
，判決如左︰
    主  文
甲○○從事業務之人，因業務上之過失致人於死，處有期徒刑陸月。
    事  實
一、甲○○以駕駛為業，為從事駕駛業務之人，於民國八十九年三月二十八日凌晨三
    時許，駕駛ＴＪ－三一一號聯結車載運砂石，沿省道台一線由北向南方向行駛，
    行至嘉義縣水上鄉南靖村南靖糖廠前有閃光黃燈、限速時速五十公里之交岔路口
    ，應注意遵守行車速限，遇閃光黃燈應減速接近，注意安全，小心通過，並應注
    意車前狀況，隨時採取必要之安全措施，而依當時之情況，並無不能注意之情事
    ，竟以六十八公里以上之時速超速行駛，適何仕方駕駛ＲＬ－四八０五號自小客
    車，自糖廠內駛至設有閃光紅燈號誌之上開交岔路口，欲左轉進入台一線往北車
    道，亦應注意遵守號誌指示，減速接近，先停止於交岔路口前，讓幹道車優先通
    行後認為安全時，方得續行，而依當時之情形，亦無不能注意之情事，竟疏未注
    意遵守交通號誌之指示，貿然穿越上開交岔路口，俟甲○○發現時已煞避不及，
    車頭正面撞擊自小客車左側車身，並向前推行一百三十餘公尺始停下，致何仕方
    受有頭部外傷、腦損傷等傷害，未及送醫即死亡。甲○○於有權偵查犯罪之公務
    員未發覺其前開犯行前，即向到場處理之警員林德惠自首，並接受裁判。
二、案經台灣嘉義地方法院檢察署檢察官相驗後偵查起訴。
    理  由
一、訊據被告甲○○坦承於右揭時地駕車發生車禍肇事，致被害人何仕方死亡之事實
    不諱，並有道路交通事故調查報告表一紙、現場照片十幀在卷可稽，被害人因本
    件車禍死亡，亦經台灣嘉義地方法院檢察署檢察官督同檢驗員相驗明確，製有勘
    驗筆錄、驗斷書、相驗屍體證明書附卷可憑。按行車速度，應依標誌之規定；又
    汽車行駛時，駕駛人應注意車前狀況，並隨時採取必要之安全措施，道路交通安
    全規則第九十三條第一項、第九十四條第三項分別定有明文。又閃光黃燈表示「
    警告」，車輛應減速接近，注意安全，小心通過。閃光紅燈表示「停車再開」，
    車輛應減速接近，先停止於交岔路口前，讓幹道車優先通行後認為安全時，方得
    續行，道路交通標誌標線號誌設置規則第二百十一條第一項第一款、第二款定有
    明文。被告駕車行駛自應注意上開道路交通安全規定，且案發當時，該路段速限
    時速五十公里、天候晴、夜間有照明、省道有分隔島之交岔路口南向內側車道、
    舖設柏油乾燥路面、無缺陷、無障礙物、路旁有建築物視距不良、閃光號誌動作
    正常，車禍後，被告駕駛之聯結車遺留地面煞車及刮地痕達約一百三十七公尺，
    有前揭交通事故調查報告表及照片在卷可按。依當時之情形並無不能注意之情狀
    ，竟疏未注意車前狀況，及遵守閃光號誌之指示，仍嚴重超速行駛，致發生車禍
    肇事，其有過失至明。雖案發當時，路旁有建築物或稍有影響視距之情形，惟被
    告如注意上開交通安全規定，遵守速限小心駕駛，注意安全及車前狀況，並隨時
    採取必要之安全措施，當不致發生本件車禍而危害人命，核其情形並非不能注意
    之情狀。又被害人之行向為閃光紅燈，未先停止於交岔路口前，讓幹道車先行，
    即貿然穿越，亦有前揭交通事故調查報告表在卷可稽，應認與有過失，惟被告之
    過失既與之併存，同為危害發生之原因，仍應負其過失之罪責。雖台灣省嘉雲區
    車輛行車事故鑑定委員會鑑定意見，以依警圖及現場照片所示，二車肇事所遺留
    之煞車及刮痕長達一三七．二公尺，由北往南刮之，起點距北向人行穿越道二．
    二公尺，則胡車於肇事前即已高速行駛中，待見方路旁駛出之車輛，已煞避不及
    ，研析：胡車行經閃光號誌路段，非但未減速慢行，猶嚴重超車行駛，兼未注意
    車前狀況，因認為肇事原因，被害人無肇事因素，有該委員會八十九年七月一日
    嘉鑑字第八九０四五九號函及所附鑑定意見書在卷可參，惟該鑑定意見，既未就
    被害人未遵守應先行停止於交岔路口，讓幹道車先行之號誌指示之情形，予以斟
    酌，此部分之鑑定意見，容有未洽，併予敘明。而被告之過失行為，與被害人之
    死亡間，顯有相當因果關係。本件事證明確，被告之過失犯行，堪以認定。
二、被告係以駕駛為其職業，此據其供明在卷，為從事駕駛業務之人，於執行業務中
    開車肇事，致人於死，核其所為係犯刑法第二百七十六條第二項之罪。被告肇事
    後，即報警處理，接受偵查並坦承肇事，此有卷附警局筆錄可按，並經警員林德
    惠結證屬實，為對於未發覺之罪自首而受裁判，爰依刑法第六十二條前段，減輕
    其刑。爰審酌被告之過失程度、所生之危害及事後已與被害人家屬為民事和解賠
    償等一切情狀，量處如主文所示之刑。
三、據上論斷，應依刑事訴訟法第二百九十九條第一項前段，刑法第二百七十六條第
    二項、第六十二條前段，罰金罰鍰提高標準條例第一條前段，判決如主文。
本案經檢察官游悅晨到庭執行職務。
中    華    民    國      八十九      年      七      月      二十八    日
                            臺灣嘉義地方法院刑事第三庭
                                        法  官  洪  秀  一
如不服本判決，應於送達後十日內，向本院提出上訴狀。
右為正本，係照原本作成，證明與原本無異。
中    華    民    國      八十九      年      七      月      二十八    日
                                        書記官  陳  湘  蓉
附錄法條：
刑法第二百七十六條
因過失致人於死者，處二年以下有期徒刑、拘役或二千元以下罰金。
從事業務之人，因業務上之過失犯前項之罪者，處五年以下有期徒刑或拘役，得併科
三千元以下罰金。


司法院資訊處製作；財團法人民間司法改革基金會備份。
